- def:
  - sseq:
    - - - sense
        - dt:
          - - text
            - '{bc}to {a_link|dye}'
          sn: '1'
    - - - sense
        - dt:
          - - text
            - '{bc}to {a_link|stain}'
          sn: '2'
  fl: transitive verb
  hwi:
    hw: "te\xF1ir"
    prs:
    - sound:
        audio: tenir01sp
  meta:
    id: tenir
    lang: es
    offensive: false
    section: alpha
    sort: '2621681000'
    src: spanish
    stems:
    - "te\xF1ir"
    uuid: eefbf9a4-3ad4-4929-a08f-4f200d4a13ae
  shortdef:
  - to dye
  - to stain
  suppl:
    cjts:
    - cjfs:
      - "ti\xF1endo"
      - "te\xF1ido"
      cjid: gppt
    - cjfs:
      - "ti\xF1o"
      - "ti\xF1es"
      - "ti\xF1e"
      - "te\xF1imos"
      - "te\xF1\xEDs"
      - "ti\xF1en"
      cjid: pind
    - cjfs:
      - "te\xF1\xEDa"
      - "te\xF1\xEDas"
      - "te\xF1\xEDa"
      - "te\xF1\xEDamos"
      - "te\xF1\xEDais"
      - "te\xF1\xEDan"
      cjid: pret
    - cjfs:
      - "te\xF1\xED"
      - "te\xF1iste"
      - "ti\xF1\xF3"
      - "te\xF1imos"
      - "te\xF1isteis"
      - "ti\xF1eron"
      cjid: pprf
    - cjfs:
      - "te\xF1ir\xE9"
      - "te\xF1ir\xE1s"
      - "te\xF1ir\xE1"
      - "te\xF1iremos"
      - "te\xF1ir\xE9is"
      - "te\xF1ir\xE1n"
      cjid: futr
    - cjfs:
      - "te\xF1ir\xEDa"
      - "te\xF1ir\xEDas"
      - "te\xF1ir\xEDa"
      - "te\xF1ir\xEDamos"
      - "te\xF1ir\xEDais"
      - "te\xF1ir\xEDan"
      cjid: cond
    - cjfs:
      - "ti\xF1a"
      - "ti\xF1as"
      - "ti\xF1a"
      - "ti\xF1amos"
      - "ti\xF1\xE1is"
      - "ti\xF1an"
      cjid: psub
    - cjfs:
      - "ti\xF1era"
      - "ti\xF1eras"
      - "ti\xF1era"
      - "ti\xF1\xE9ramos"
      - "ti\xF1erais"
      - "ti\xF1eran"
      cjid: pisb1
    - cjfs:
      - "ti\xF1ese"
      - "ti\xF1eses"
      - "ti\xF1ese"
      - "ti\xF1\xE9semos"
      - "ti\xF1eseis"
      - "ti\xF1esen"
      cjid: pisb2
    - cjfs:
      - "ti\xF1ere"
      - "ti\xF1eres"
      - "ti\xF1ere"
      - "ti\xF1\xE9remos"
      - "ti\xF1ereis"
      - "ti\xF1eren"
      cjid: fsub
    - cjfs:
      - "he te\xF1ido"
      - "has te\xF1ido"
      - "ha te\xF1ido"
      - "hemos te\xF1ido"
      - "hab\xE9is te\xF1ido"
      - "han te\xF1ido"
      cjid: ppci
    - cjfs:
      - "hab\xEDa te\xF1ido"
      - "hab\xEDas te\xF1ido"
      - "hab\xEDa te\xF1ido"
      - "hab\xEDamos te\xF1ido"
      - "hab\xEDais te\xF1ido"
      - "hab\xEDan te\xF1ido"
      cjid: ppsi
    - cjfs:
      - "hube te\xF1ido"
      - "hubiste te\xF1ido"
      - "hubo te\xF1ido"
      - "hubimos te\xF1ido"
      - "hubisteis te\xF1ido"
      - "hubieron te\xF1ido"
      cjid: pant
    - cjfs:
      - "habr\xE9 te\xF1ido"
      - "habr\xE1s te\xF1ido"
      - "habr\xE1 te\xF1ido"
      - "habremos te\xF1ido"
      - "habr\xE9is te\xF1ido"
      - "habr\xE1n te\xF1ido"
      cjid: fpin
    - cjfs:
      - "habr\xEDa te\xF1ido"
      - "habr\xEDas te\xF1ido"
      - "habr\xEDa te\xF1ido"
      - "habr\xEDamos te\xF1ido"
      - "habr\xEDais te\xF1ido"
      - "habr\xEDan te\xF1ido"
      cjid: cpef
    - cjfs:
      - "haya te\xF1ido"
      - "hayas te\xF1ido"
      - "haya te\xF1ido"
      - "hayamos te\xF1ido"
      - "hay\xE1is te\xF1ido"
      - "hayan te\xF1ido"
      cjid: ppfs
    - cjfs:
      - "hubiera te\xF1ido"
      - "hubieras te\xF1ido"
      - "hubiera te\xF1ido"
      - "hubi\xE9ramos te\xF1ido"
      - "hubierais te\xF1ido"
      - "hubieran te\xF1ido"
      cjid: ppss1
    - cjfs:
      - "hubiese te\xF1ido"
      - "hubieses te\xF1ido"
      - "hubiese te\xF1ido"
      - "hubi\xE9semos te\xF1ido"
      - "hubieseis te\xF1ido"
      - "hubiesen te\xF1ido"
      cjid: ppss2
    - cjfs:
      - "hubiere te\xF1ido"
      - "hubieres te\xF1ido"
      - "hubiere te\xF1ido"
      - "hubi\xE9remos te\xF1ido"
      - "hubiereis te\xF1ido"
      - "hubieren te\xF1ido"
      cjid: fpsb
    - cjfs:
      - '-'
      - "ti\xF1e"
      - "ti\xF1a"
      - "ti\xF1amos"
      - "te\xF1id"
      - "ti\xF1an"
      cjid: impf
